【裁判字號】    91,訴,966
【裁判日期】    920130
【裁判案由】    偽證等
【裁判全文】
臺灣屏東地方法院刑事判決                          九十一年度訴字第九六六號
    公  訴  人  臺灣屏東地方法院檢察署檢察官
    被      告  戊○○
    被      告  甲○○
    被      告  丁○○
右列被告等因偽證等案件，經檢察官提起公訴（九十年度偵字第六五三五號、九十一
年度偵字第五七四九號），本院判決如左：
    主  文
戊○○服用酒類，不能安全駕駛動力交通工具而駕駛，處有期徒刑參月，如易科罰金
，以參佰元折算壹日。被訴過失傷害部份公訴不受理。
甲○○於檢察官偵查時，證人於案情有重要關係之事項，供前具結而為虛偽陳述，處
有期徒刑參月。
丁○○使犯人隱避，處拘役貳拾日，如易科罰金，以參佰元折算壹日。
    事  實
一、戊○○、甲○○、丁○○及其他不詳姓名之友人數人，於民國九十年十月六日晚
    間，在屏東縣萬丹鄉「王品羊肉爐店」一同食用羊肉、飲用啤酒。戊○○明知其
    酒後已不能安全駕駛汽車，詎仍於同年十月七日零時許，駕駛其所有之車牌號碼
    Ｅ五─八○○六號自用小客車搭載丁○○、甲○○二人離開該店。同日一時三十
    五分許，戊○○駕駛上開車輛，沿萬丹鄉○道路由萬丹往崙頂方向行駛，途經該
    路與另條道路交岔口（位於萬丹鄉田厝村、崙頂村交界處）時，適有乙○○駕駛
    車牌號碼ＷＨ─○二一二號自用小客車，搭載其妻丙○○○沿另條道路由新鐘往
    社皮方向直行至該交岔路口，兩車因故發生碰撞，丙○○○因此受有頭部外傷、
    右手肘擦傷、右小腿瘀青等傷害（丙○○○已撤回對戊○○過失傷害部份之告訴
    ）。乙○○、丙○○○夫妻因當時天色昏暗、光線不佳，未看清楚車號Ｅ五─八
    ○○六號自用小客車係何人駕駛，然因車禍發生後見丁○○站在該車駕駛座門旁
    ，遂認定丁○○即為肇事者。嗣屏東縣警察局屏東分局萬丹分駐所警員據報前來
    處理，並請雙方人員至該分駐所製作筆錄及對戊○○實施酒精測試，並於同年十
    月七日凌晨三時四十分許測得戊○○吐氣所含酒精成份為零點四四ＭＧ／Ｌ。丁○○於同日凌晨四時十分許接受警訊時，竟意圖使戊○○隱避，向警員謊稱「駕
    車肇事之人係綽號阿狗之男子，並非我本人或戊○○」云云。甲○○於同日凌晨
    二時三十五分許接受警訊時，亦基於使戊○○隱避之概括犯意，先向警員訛稱「
    駕車肇事之人係綽號大哥之男子，並非丁○○或戊○○」云云，復於九十年十一
    月十六日下午二時四十五分許接受台灣屏東地方法院檢察署檢察官訊問時具結後
    ，就案情有重要關係之事項，虛偽證稱：「駕駛車號Ｅ五─八○○六號汽車肇事
    之人係阿狗」云云，而連續使戊○○隱避。前開車禍發生後，戊○○因心虛而於
    九十年十月三十一日出面與乙○○達成和解並簽訂「共識書」，應允賠償新臺幣
    十萬五千元予乙○○夫婦，然因有部分和解金遲遲未能給付，而引發丁○○不滿
    ，且因警方已根據丁○○之酒精測試表、乙○○夫妻之指訴，將丁○○列為酒後
    駕車肇事之嫌疑人而報請台灣屏東地方法院檢察署偵辦，丁○○並另接獲違反道
    路交通管理事件舉發通知單及罰鍰裁決書，益覺內心委屈，遂在有偵查犯罪權限
    之公務員尚不知其有隱避犯人之情事前，於九十一年五月二十四日接受台灣屏東
    地方法院檢察署檢察官偵訊時，主動向檢察官吐露車禍發生經過及其使戊○○隱
    避之實情，嗣並接受裁判。
二、案經乙○○、丙○○○夫婦訴由屏東縣警察局屏東分局報請台灣屏東地方法院檢
    察署檢察官偵查起訴及由該署檢察官自動簽分偵查起訴。
    理  由
壹、被告戊○○、甲○○、丁○○有罪部份：
一、右開事實業據被告戊○○、甲○○、丁○○等三人於本院審理中坦承不諱，且互
    核情節相符，而車禍發生之經過，亦經告訴人乙○○、丙○○○指訴甚詳。此外
    ，復有道路交通事故調查報告表一份、車籍作業系統查詢認可資料一張、酒精測
    試值表一紙、「共識書」影本一紙及照片八幀附卷可稽。又戊○○於九十年十月
    七日凌晨三時四十分許之吐氣所含酒精成份為零點四四ＭＧ／Ｌ，已如前述，且
    依據卷附法務部法醫研究所八十九年十二月二十日法醫所八九清字第二三○三號
    函文相關數據換算，其於九十年十月七日凌晨一時三十五分許駕車肇事時之吐氣
    所含酒精成份約為零點五四至零點六二ＭＧ／Ｌ之間。依此推算，被告戊○○於
    駕車離開前揭「王品羊肉爐店」時，其吐氣所含酒精成份應已超過零點五五ＭＧ
    ／Ｌ。是本件事證明確，被告等三人之犯行均堪認定。
二、核被告戊○○所為，係犯刑法第一百八十五條之三之服用酒類不能安全駕駛動力
    交通工具罪；被告甲○○所為，係犯刑法第一百六十四條第一項之使犯人隱避罪
    及同法第一百六十八條之偽證罪；被告丁○○所為，則係犯刑法第一百六十四條
    第一項之使犯人隱避罪。被告甲○○先後兩次隱避被告戊○○之行為，時間緊接
    ，所犯罪名相同，顯係出於概括犯意反覆為之，為連續犯，爰依刑法第五十六條
    之規定以一罪論，並加重其刑。又甲○○所犯上開兩罪，有方法、結果之牽連關
    係，應從一重之偽證罪處斷。又被告丁○○於有偵查犯罪權限之公務員尚不知有
    隱避犯罪嫌疑人之情事前，主動向臺灣屏東地方法院檢察署檢察官申告其使犯人
    隱避之事實，嗣並接受裁判，故應依刑法第六十二條前段之自首規定，減輕其刑
    。茲審酌被告三人均無犯罪前科，彼等犯罪之動機、目的、手段、被告戊○○於
    案發時之吐氣酒精濃度、因而肇事致人受傷，被告甲○○、丁○○因隱避犯人、
    被告甲○○復因偽證，均足以影響犯罪偵查之進行，被告三人於本院審理中均坦
    承犯行等一切情狀，爰分別量處如主文所示之刑，並就被告戊○○、丁○○所處
    徒刑及拘役部份諭知易科罰金之折算標準，以資懲儆。
貳、被告戊○○公訴不受理部份：
一、公訴意旨如起訴書所載（如附件）。
二、按告訴乃論之罪，告訴人於第一審辯論終結前，得撤回其告訴；又告訴經撤回者
    ，法院應諭知不受理之判決，刑事訴訟法第二百三十八條第一項，及第三百零三
    條第三款分別定有明文。
三、本件被告戊○○因過失傷害案件，經檢察官提起公訴，認被告係犯刑法第二百八
    十四條第一項前段之過失傷害罪，依同法第二百八十七條前段之規定須告訴乃論
    。茲據告訴人乙○○及丙○○○於本院審理中（九十二年一月二十一日），具狀
    聲請撤回其告訴，揆諸前開說明，爰不經言詞辯論，逕為諭知不受理之判決。
據上論斷，應依刑事訴訟法第二百九十九條第一項前段、第三百零三條第三款、第三
百零七條，刑法第五十六條、第一百六十四條第一項、第一百六十八條、第一百八十
五條之三、第五十五條、第六十二條前段、第四十一條第一項前段，罰金罰鍰提高標
準條例第一條前段、第二條，判決如主文。
中      華      民      國      九十二      年      一    月    三十    日
                        臺灣屏東地方法院刑事第五庭
                                          法  官  王以齊
右正本證明與原本無異。
如不服本判決應於收受本判決後送達後十日內向本院提出上訴書狀，其未敘述上訴理
由者，並得於提起上訴後十日內向本院補提理由書狀（均須按他造當事人之人數附繕
本 ）「切勿逕送上級法院」
                                          書記官   盧姝伶
中      華      民      國      九十二      年      一    月    三十    日
附錄本判決論罪科刑法條：
刑法第一百六十四條
藏匿犯人或依法逮捕拘禁之脫逃人或使之隱避者，處二年以下有期徒刑、拘役或五百
元以下罰金。意圖犯前項之罪而頂替者，亦同。
刑法第一百六十八條
於執行審判職務之公署審判時或於檢查官偵查時，證人、鑑定人、通譯於案情有重要
關係之事項，供前或供後具結，而為虛偽陳述者，處七年以下有期徒刑。
刑法第一百八十五條之三
服用毒品、麻醉藥品、酒類或其他相類之物，不能安全駕駛動力交通工具而駕駛者，
處一年以下有期徒刑、拘役或三萬元以下罰金。


司法院資訊處製作；財團法人民間司法改革基金會備份。
